臺灣臺南地方法院刑事判決　　　　　　　　　　　　　九十年度易字第二五九七號
　　公　訴　人　台灣台南地方法院檢察署檢察官
　　被　　　告　甲○○
右列被告因傷害案件，經檢察官提起公訴（九十年度偵字第一二二一八號），本院判
決如左：
    主  文
甲○○傷害人之身體，處拘役肆拾日，如易科罰金，以參佰元折算壹日。
    事  實
一、甲○○與丙○○係夫妻，二人間具有家庭暴力防治法第三條第一項之家庭成員關
    係。甲○○於民國九十年九月二十日晚上十一時許，在二人位於台南市○區○○
    街三號五樓之一號住處，甲○○因質問丙○○外出至何處，二人進而發生爭執，
    丙○○執意要外出，甲○○不許，於爭執中雙方互相拉扯，詎甲○○竟基於傷害
    之故意，以電風扇丟擲丙○○，並徒手毆打丙○○臉部、四肢，致丙○○受有臉
    部、頭皮及四肢多數瘀傷；疑似頭部外傷之傷害。
二、案經丙○○告訴台灣台南地方法院檢察署檢察官偵查起訴。
    理  由
一、訊據被告甲○○固不否認有於右開時、地與丙○○因細故而發生拉扯，致丙○○
    受有如事實欄所載傷害之行為，惟矢口否認有傷害犯行，辯稱：丙○○臉部傷害
    是她自己抓的，丙○○四肢瘀傷係因二人拉扯受傷的，伊並非故意打傷丙○○云
    云。經查：右開犯罪事實，業據告訴人丙○○於偵查及本院審理時指述詳明，且
    有國立成功大學醫學院附設醫院九十年九月二十一日所出具之丙○○驗傷診斷書
    及台南市警察局第四分局受理家庭暴力案件調查記錄表各一紙在卷可按。且被告
    於本院調查、審理時亦自承：「四肢瘀傷是她要出去，我不讓她出去，拉扯時所
    造成的傷」、「因告訴人要出去，我不讓她出去，所以有跟她拉扯」、「我有拉
    她，可能有瘀傷」等語不諱（詳本院九十一年一月十四日訊問筆錄及同年一月三
    十一日審判筆錄）。況觀諸上開診斷證明書所載，告訴人所受之傷害係四肢多數
    瘀傷，應非被告所稱之單純拉扯。又參以證人即案發後立即到現場處理之警員丁
    ○○到庭證稱：「當時看見丙○○臉上有紅一塊」等語，而另一證人即隨同丁○
    ○至案發現場之警員乙○○亦到庭結證稱：「她有拉開袖子給我看，手有紅紅的
    」等語（詳本院九十一年一月十四日訊問筆錄），足認告訴人丙○○所受之傷害
    應確為被告拉扯及毆打所致，是被告上開所辯，顯係避重就輕之詞，不足採信。
    本件事證明確，被告犯行堪以認定。
二、按被告與告訴人係家庭暴力防治法所謂之家庭成員關係，家庭成員間實施身體或
    精神上不法侵害之行為者，均屬家庭暴力，而家庭成員間故意實施家庭暴力行為
    而成立其他法律所規定之犯罪，則成立家庭暴力罪，家庭暴力防治法第三條第一
    款、第二條第一項、第二項定有明文。核被告所為，係犯刑法第二百七十七條第
    一項傷害罪，屬家庭暴力防治法第二條第二項之家庭暴力罪。爰審酌被告之生活
    狀況、智識程度、與告訴人係夫妻關係，僅因細故即傷害告訴人、犯罪之手段，
    告訴人所受傷害之程度，及犯罪後之態度等一切情狀，量處如主文所示之刑，並
    諭知易科罰金之折算標準，以示懲儆。
據上論斷，應依刑事訴訟法第二百九十九條第一項前段、刑法第二百七十七條第一項
、第四十一條第一項前段、罰金罰鍰提高標準條例第一條前段、第二條，判決如主文
。
本案經檢察官柯怡伶到庭執行職務。
中      華      民      國    九十一    年      二      月     十五     日
                                  臺灣臺南地方法院刑事第二庭
                                      法  官  鄭  燕  璘
右正本證明與原本無異。
如不服本判決，應於判決送達後十日內，向本院提出上訴狀。
                                      書記官  田  富  蓉
中      華      民      國    九十一    年      二      月     十五    日
附錄本案論罪科刑法條全文：
刑法第二百七十七條第一項
傷害人之身體或健康者，處三年以下有期徒刑，拘役或一千元以下罰金。
